【裁判字號】    97,執消債更,16
【裁判日期】    980610
【裁判案由】    更生事件
【裁判全文】
臺灣宜蘭地方法院民事裁定          97年度執消債更字第16號
債  務  人  乙○○
代  理  人  戊○○
債  權  人  中國信託商業銀行股份有限公司
法定代理人  庚○○
債  權  人  聯邦商業銀行股份有限公司
法定代理人  丁○○
債  權  人  友邦國際信用卡股份有限公司
法定代理人  雷信堅
債  權  人  萬泰商業銀行股份有限公司
法定代理人  周榮生
債  權  人  香港商香港上海匯豐銀行股份有限公司
法定代理人  韋力行
債  權  人  遠東國際商業銀行股份有限公司
法定代理人  洪信德
債  權  人  花旗（台灣）商業銀行股份有限公司
法定代理人  甲○○
債  權  人  荷商荷蘭銀行股份有限公司
法定代理人  己○○
債  權  人  台北富邦商業銀行股份有限公司
法定代理人  高朝陽
債  權  人  臺灣新光商業銀行股份有限公司
法定代理人  李增昌
債  權  人  台新國際商業銀行股份有限公司
法定代理人  蔡孟
債  權  人  新光行銷股份有限公司
法定代理人  丙○○
上列當事人聲請消費者債務清理事件，本院裁定如下：
    主  文
債務人所提如附件一所示之更生方案應予認可。並自本裁定確定
之次月起，於每月15日給付。
債務人在未依更生條件全部履行完畢前，其生活程度應受如附件
二所示標準之限制。
    理  由
一、本件債務人於98年5月5日提出之更生方案，主張自法院裁定
    認可更生方案之翌日起，每一個月為一期，共分72期，6年
    清償，每期清償新台幣（下同）2,000元，並向各債權人分
    別按月給付每期之清償金額等語。前經本院函請債權人就債
    務人所提之更生方案，以書面確答是否同意，其中債權人聯
    邦商業銀行股份有限公司逾期不為確答，視為同意外，其餘
    債權人均以不同意函復。惟該視為同意更生方案之已申報無
    擔保及無優先權債權人並未過半數，債權人均以不同意函復
    ，無法依消費者債務清理條例第60條第2項規定視為債權人
    會議可決更生方案。
二、按債務人有薪資、執行業務所得或其他固定收入，法院認更
    生方案之條件公允者，得不經債權人會議可決，逕依債務人
    之聲請或依職權以裁定認可更生方案；法院為認可之裁定時
    ，因更生方案履行之必要，對於債務人在未依更生條件全部
    履行完畢前之生活程度，得為相當之限制，消費者債務清理
    條例第64條第1項、第62條第2項分別定有明文。
三、查本件債務人聲請更生，前經本院以97年度消債更字第82號
    民事裁定開始更生程序在案，有上開裁定在卷可參，而債務
    人確有薪資收入，亦有其任職之東豪通運股份有限公司97年
    度各類所得扣繳暨免扣繳憑單在卷足憑。再觀諸債務人所提
    如附件一所示之更生方案，其清償總額合計為864,000元，
    雖僅為已申報無擔保及無優先權債權總額2,741,953元之31.
    51%。惟債務人配偶戊○○目前失業中，而債務人之子陳昱
    融，尚在宜蘭大學就學中，仍需賴債務人扶養。債務人為聲
    請更生，就每月收入37,000元扣除必要支出34,997元後之餘
    額2,003元，再節省費用支出，而提出每期清償9,000元，並
    願將清償期限延長為8年。足認其有履行該更生方案之誠意
    ，其條件核屬公允、適當、可行。復查，債務人雖有「羅東
    鎮○○路269-15號10樓」之建物及其坐落之土地，業經抵押
    權人中國信託商業銀行股份有限公司估算其剩餘價值為1,09
    0,600元，並就預估不足額1,645,405元列入無擔保及無優先
    債權申報，有該公司98年1月本件7日陳報狀附卷可稽。故本
    件無擔保及無優先權債權受償總額864,000元，顯高於法院
    裁定開始更生程序時，依清算程序所得受償之總額。再查，
    債務人無同條例第64條2項所定：「一、債務人於七年內曾
    依破產法或本條例規定受免責。二、有前條第1項各款情形
    之一者。三、無擔保及無優先權債權受償總額，顯低於法院
    裁定開始更生程序時，依清算程序所得受償之總額。四、無
    擔保及無優先權債權受償總額，低於債務人聲請更生前二年
    間，可處分所得扣除自己及依法應受其扶養者所必要生活費
    用之數額。」不應逕予認可之消極事由存在，分別有本院查
    詢表、財產清單、債務人更生聲請狀所附之聲請更生前二年
    內之財產及收入狀況說明書在卷可稽。故不經債權人會議可
    決，予以認可該更生方案。另並依上開規定，就債務人在未
    依更生條件全部履行完畢前之生活程度，裁定為相當之限制
    ，爰裁定如主文。
中    華    民    國    98    年    6     月    10    日
              民事庭    司法事務官  楊思誠
上為正本係照原本作成
如不服本裁定，應於裁定送達後10日內，以書狀向本院司法事務
官提出異議。
中    華    民    國    98    年    6     月    12    日
                        書  記  官  李茂榮
附件一：更生方案
  ┌──────────────────────────┐
  │壹、更生方案內容                                    │
  │1.認可裁定確定之次月起，每一月為一期，共96期。      │
  │2.每期清償新台幣（下同）9,000元。債權人分配金額如貳 │
  │  之分配表所示。                                    │
  │3.債務總金額：2,741,953元                           │
  │4.清償總金額：864,000元                             │
  │5.清償比例：31.51%                                  │
  ├──────────────────────────┤
  │貳、更生清償分配表                                  │
  ├──┬───────┬────────┬──────┤
  │編號│債權人        │債權金額（元）  │每期可分配金│
  │    │              │                │額（元）    │
  ├──┼───────┼────────┼──────┤
  │ 1  │中國信託商業銀│ 1,971,374      │ 6,471      │
  │    │行股份有限公司│（包括有擔保債權│            │
  │    │              │預估受償不足之金│            │
  │    │              │額1,645,405元） │            │
  ├──┼───────┼────────┼──────┤
  │ 2  │聯邦商業銀行股│ 234,251        │ 769        │
  │    │份有限公司    │                │            │
  ├──┼───────┼────────┼──────┤
  │ 3  │友邦國際信用卡│ 114,421        │ 376        │
  │    │股份有限公司  │                │            │
  ├──┼───────┼────────┼──────┤
  │ 4  │萬泰商業銀行股│ 85,970         │ 282        │
  │    │份有限公司    │                │            │
  ├──┼───────┼────────┼──────┤
  │ 5  │香港商香港上海│                │            │
  │    │匯豐銀行股份有│ 55,676         │ 183        │
  │    │限公司        │                │            │
  ├──┼───────┼────────┼──────┤
  │ 6  │遠東國際商業銀│ 61,602         │ 202        │
  │    │行股份有限公司│                │            │
  ├──┼───────┼────────┼──────┤
  │ 7  │花旗（台灣）商│                │            │
  │    │業銀行股份有限│ 50,479         │ 166        │
  │    │公司          │                │            │
  ├──┼───────┼────────┼──────┤
  │ 8  │荷商荷蘭銀行股│ 29,172         │ 96         │
  │    │份有限公司    │                │            │
  ├──┼───────┼────────┼──────┤
  │ 9  │台北富邦商業銀│ 89,378         │ 293        │
  │    │行股份有限公司│                │            │
  ├──┼───────┼────────┼──────┤
  │ 10 │臺灣新光商業銀│ 26,646         │ 87         │
  │    │行股份有限公司│                │            │
  ├──┼───────┼────────┼──────┤
  │ 11 │臺灣新光商業銀│ 9,559          │ 31         │
  │    │行股份有限公司│                │            │
  ├──┼───────┼────────┼──────┤
  │ 12 │新光行銷股份有│ 13,425         │ 44         │
  │    │限公司        │                │            │
  ├──┼───────┼────────┼──────┤
  │    │   合  計     │ 2,741,953      │ 9,000      │
  ├──┴───────┴────────┴──────┤
  │參、補充說明                                        │
  │1.每期可分配金額＝債權金額×清償比例÷96期（元以下四│
  │  捨五入）                                          │
  │2.債務人於履行更生方案前，應自行向各債權人詢問還款方│
  │  式，並依期履行。                                  │
  └──────────────────────────┘
附件二：
 債務人在未依更生條件全部履行完畢前應受下列之生活限制：
 1、 不得為奢侈、浪費之行為。
 2、 不得為賭博或其他投機行為。
 3、 不得為金錢借貸之行為。
 4、 不得為不動產之處分。
 5、 不得搭乘計程車、高鐵、飛機、輪船。但因職務所需且由任
     職機關或團體支付者不在此限。
 6、 不得從事國外遊學或出國旅遊等消費活動。
 7、 不得投資金融商品（如股票、基金等）之相關行為。
 8、 不得駕駛超過新台幣（下同）500,000元以上之車輛。但因
     營業謀生必要者，不在此限。
 9、 每月日常生活支出不得逾政府公告當年度各縣市最低生活標
     準。
 10、每人每月房屋租金不得逾4,000元，每戶每月不得逾10,000
     元。
 11、除維持生計之必要外，不得購買1,000元以上之商品或服務
     。
 12、每月應製作收入支出帳目明細並保留收據或憑證，以供法院
     定期查核。


司法院資訊處製作；財團法人民間司法改革基金會備份。
